【裁判字號】    95,訴,650
【裁判日期】    951115
【裁判案由】    違反毒品危害防制條例
【裁判全文】
臺灣嘉義地方法院刑事判決               95年度訴字第650號
公  訴  人  臺灣嘉義地方法院檢察署檢察官
被      告  甲○○
上列被告因違反毒品危害防制條例案件，經檢察官提起公訴（九
十五年度毒偵字第一一一一號），本院合議庭裁定由受命法官獨
任進行簡式審判程序，判決如下：
    主    文
甲○○施用第一級毒品，累犯，處有期徒刑柒月，扣案之注射針
筒壹支及分裝袋壹個（含美達鹽注射分裝空瓶壹個），沒收。
    犯罪事實及理由
一、犯罪事實
    甲○○前於民國八十八年間因施用毒品案件，經臺灣臺南地
    方法院以八十八年度毒聲字第一六五０號裁定送觀察、勒戒
    後，認無繼續施用毒品之傾向，於八十八年六月二十二日執
    行完畢釋放，並於同日經臺灣臺南地方法院檢察署檢察官，
    以八十八年度營偵字第九九四號為不起訴處分確定。又因施
    用毒品案件，分別經臺灣臺南地方法院於九十三年十一月八
    日及九十四年一月二十四日，以九十三年度訴字第四五九號
    、九十三年度易字第九二一號判決各判處有期徒刑一年、八
    月確定，經定應執行有期徒刑一年六月，嗣於九十五年一月
    六日縮刑期滿執行完畢。詎仍不知悔悟，復基於施用第一級
    毒品海洛因之犯意，於九十五年八月二十六日十八時許，在
    嘉義縣義竹鄉○○村○○○○○道路旁，以將海洛因摻美娜
    水，置於注射針筒注射手臂方式，施用海洛因一次。嗣經警
    查獲，並扣得供施用毒品，為被告所有之注射針筒一支及分
    裝袋一個（含美達鹽注射分裝空瓶一個），並依法採其尿液
    送驗，結果呈嗎啡陽性反應。
二、認定犯罪所憑證據
(一)被告甲○○於警詢之自白，及於本院準備程序、審理程序為
    認罪之陳述。
(二)高雄市立凱旋醫院濫用藥物尿液檢驗報告、代號與真實姓名
    對照表各一紙。
(三)扣案之注射針筒一支及分裝袋一個（含美達鹽注射分裝空瓶
    一個）（九十五年度保管檢字第六五九號扣押物品清單）。
三、按毒品危害防制條例於九十二年七月九日修正公布，自九十
    三年一月九日施行，其中第二十條、第二十三條將施用毒品
    之刑事處遇程序，區分為「初犯」及「五年內再犯」、「五
    年後再犯」，從其立法意旨及經觀察、勒戒或強制戒治是否
    已足以遮斷其施用毒品之毒癮以觀，倘被告於五年內已再犯
    ，經依法追訴處罰，縱其第三次（或第三次以上）再度施用
    毒品之時間，在初犯經觀察、勒戒或強制戒治執行完畢釋放
    五年以後，已不合於「五年後再犯」之規定，且因已於「五
    年內再犯」，顯見其再犯率甚高，原實施觀察、勒戒或強制
    戒治，已無法收其實效，即應依該條例第十條處罰（參照最
    高法院九十五年度台非字第五十九號、第六十五號判決及同
    院九十五年度第七次刑事庭會議決議）。查被告前於八十八
    年間因施用毒品案件，經臺灣臺南地方法院以八十八年度毒
    聲字第一六五０號裁定送觀察、勒戒後，認無繼續施用毒品
    之傾向，於八十八年六月二十二日執行完畢釋放，並於同日
    經臺灣臺南地方法院檢察署檢察官，以八十八年度營偵字第
    九九四號為不起訴處分確定。又因施用毒品案件，分別經臺
    灣臺南地方法院於九十三年十一月八日及九十四年一月二十
    四日，以九十三年度訴字第四五九號、九十三年度易字第九
    二一號判決各判處有期徒刑一年、八月確定，經定應執行有
    期徒刑一年六月，嗣於九十五年一月六日縮刑期滿執行完畢
    ，此有臺灣高等法院被告前案紀錄表、刑案資料查註紀錄表
    、全國施用毒品案件紀錄表、受觀察勒戒人毒品及前科紀錄
    簡列表各一份附卷可佐，其於觀察、勒戒執行完畢釋放後五
    年內，已因施用毒品案件，為法院追訴處罰，再犯本件施用
    毒品案件，揆諸首揭實務見解，應予依法論科。核被告所為
    ，係犯毒品危害防制條例第十條第一項之施用第一級毒品罪
    ，其持有毒品之低度行為為施用之高度行為所吸收，不另論
    罪。又被告前述之施用毒品案件，分別經法院判處有期徒刑
    一年及八月確定，經定應執行有期徒刑一年六月，嗣於九十
    五年一月六日縮刑期滿執行完畢，亦有上揭被告前案紀錄表
    可憑，其受徒刑執行完畢，五年以內故意再犯本件有期徒刑
    以上之罪，為累犯，應依刑法第四十七條第一項加重其刑。
    爰審酌被告已因施用毒品案件，經觀察、勒戒及法院判刑確
    定執行完畢，猶再施用毒品不輟，顯見其毒癮非淺，施用毒
    品除戕害自身健康外，對社會秩序亦產生不良影響，惟念及
    本案查獲所施用之次數僅一次，且被告供認犯行不諱，顯然
    尚知悔悟及施用毒品自殘之本質內涵等一切情狀，量處如主
    文所示之刑。另扣案之注射針筒一支及分裝袋一個（含美達
    鹽注射分裝空瓶一個，參見九十五年度保管檢字第六五九號
    扣押物品清單），為供施用毒品所用，係被告所有，業據被
    告供承在卷，依刑法第三十八條第一項第二款，宣告沒收。
四、依刑事訴訟法第二百七十三條之一第一項、第二百九十九條
    第一項前段、第三百十條之二、第四百五十四條第一項，毒
    品危害防制條例第十條第一項，刑法第十一條前段、第四十
    七條第一項、第三十八條第一項第二款，判決如主文。
本案經檢察官曹哲寧到庭執行職務。
中    華    民    國    95    年    11    月    15    日
                  刑事第二庭  法  官  林青怡
上列正本證明與原本無異。
如不服本判決，應於判決送達後10日內向本院提出上訴狀（應附
繕本）。
中    華    民    國    95    年    11    月    15    日
                              書記官  李佳惠
附錄論罪科刑法條
毒品危害防制條例第十條第一項
施用第一級毒品者，處六月以上五年以下有期徒刑。


司法院資訊處製作；財團法人民間司法改革基金會備份。
